【裁判字號】    97,交抗,2589
【裁判日期】    980107
【裁判案由】    違反道路交通管理處罰條例
【裁判全文】
臺灣高等法院交通事件裁定            97年度交抗字第2589號
抗  告  人
即  異議人
即受處分人  捷運交通有限公司
代  表  人  甲○○
上列抗告人因違反道路交通管理處罰條例案件，不服臺灣臺北地
方法院，中華民國97年11月27日所為裁定（97年度交聲字第2829
），提起抗告，本院裁定如下：
    主  文
原裁定撤銷，發回臺灣臺北地方法院。
    理  由
一、原裁定略以：
  (一)異議人即受處分人所有之車號967-ES營業一般小客車，於97
    年2月11日5時34分許行經設有最高限速50公里之萬板大橋（
    往臺北市方向）以時速66公里之速度超速行駛，經以雷達測
    速照相採證由警逕行舉發之事實，有臺北市政府警察局舉發
    違反道路交通管理事件通知單暨交通違規採證照片一張在卷
    可證，且本件採證之雷達測速儀於96年12日11日為經濟部標
    準檢驗局檢驗合格，有效期限至97年12月31日，亦有舉發單
    位臺北市政府警察局萬華分局所檢送之經濟部標準檢驗局96
    年12月12日所發MO-0000000號雷達測速儀檢定合格證書一紙
    在卷可稽（見本院卷第33頁），是受處分人所有之前揭車號
    車輛，於前揭時地有違規超速行駛之事實，至屬明確。
  (二)異議人雖辯稱：是為了將其所乘載病患送至台大醫院急診部
    ，雖時值年節車道稀疏，仍依規定限速駕駛云云。然查：本
    案採證照片係依據固定式「微電腦雷達波型自動採證單功能
    相機」拍照取證，每次採證一張，以斜角45度發射，最遠可
    達50公尺，可採證4 線車道；相機光圈速度為千分之一秒以
    斜角依序掃瞄；相片上會顯示年、月、日、時間、當時速度
    及速限標準。業據台北市政府警察局萬華山分局於北市警萬
    分交字第09735902100號函文內說明綦詳，並有影本1份在卷
    可稽。可知，本件違規行為確實係經精密科學採證而來，有
    相當可信性，異議人徒稱依照規定之限速駕駛，不可能超速
    為詞提起本件異議，自不可採。至異議人所指將其所乘載病
    患送至台大醫院急診部云云，惟異議人所指上開情事，並無
    提出任何證據以實其說，即難採信。至異議人於最初申訴時
    曾提出其係載送地址為「板橋縣民大道3 段93巷30弄21號」
    之急診病患「吳月女」或「吳王月」之女兒「吳麗雪」就醫
    云云，惟經調查，該「板橋縣民大道3 段93巷30弄21號」戶
    籍址僅有廖美觀、廖介輝設籍，有戶籍資料查詢結果2 紙可
    憑（見原審卷第22、22-1頁），與異議人上開所指並不相符
    ，且異議人經合法通知於原審97年11月12日庭訊時又故不到
    庭說明或再提出其他佐證供法院調查，其徒以有載病患送至
    台大醫院急診部一節，自難採信。
  (三)綜上所述，本件異議人所有營業一般小客車於前揭時地確有
    上開超速行駛之違規行為，原處分機關依道路交通管理處罰
    條例第40條規定及違反道路交通管理事件統一裁罰基準表裁
    處受處分人1600元罰鍰，核無違誤，量罰亦屬妥適，而駁回
    其異議。
二、經查：異議人業已提出其所載運急診客人所留資料，及其當
    時在台大急診室所設自動提款機提款之明細表（按應可依明
    細表上所載機器代號，查詢該自動提款機所裝設位置），核
    其內容，似在舉發單所載違規時間往後推移23分鐘之05:57:
    10在台大急診室出現之情節，此攸關異議人所執抗告事由之
    真實性，自有核實必要，是異議人抗告意旨執此指摘原裁定
    不當，為有理由，自應由本院將原裁定撤銷，發回原審法院
    詳為調查後更為適當之裁定。
三、據上論結，應依道路交通案件處理辦法第26條，刑事訴訟法
    第413條前段，裁定如主文。
中    華    民    國    98    年    1     月    7     日
                  刑事第五庭審判長法  官  張傳栗
                                  法  官  吳啟民
                                  法  官  陳春秋
以上正本證明與原本無異。
不得再抗告。
                                  書記官  李家敏
中    華    民    國    98    年    1     月    9     日


司法院資訊處製作；財團法人民間司法改革基金會備份。
